【裁判字號】    94,小上,76
【裁判日期】    950307
【裁判案由】    給付管理費
【裁判全文】
臺灣桃園地方法院民事裁定              94年度小上字第76號
上  訴  人  乙○○
訴訟代理人  甲○○
被上訴人    台北凱撒社區管理委員會
法定代理人  丙○○
上列當事人間請求給付管理費事件，上訴人對於民國94年10月13
日本院桃園簡易庭94年度桃小字第470 號第一審判決提起上訴，
本院裁定如下：
    主  文
上訴駁回。
第二審訴訟費用新台幣壹仟伍佰元由上訴人負擔。
    理  由
一、按當事人喪失訴訟能力或法定代理人死亡或其代理權消滅者
    ，訴訟程序在有法定代理人或取得訴訟能力之本人，承受其
    訴訟以前當然停止；第168 條至第172 條及前條所定之承受
    訴訟人，於得為承受時，應即為承受之聲明。再聲明承受訴
    訟，應提出書狀於受訴法院，由法院送達於他造，民事訴訟
    法第170 條、第175 條第1 項、第176 條定有明文。本件被
    上訴人之主任委員原為林白雋，於94年12月1 日因管理委員
    會年度區分所有權人會議，改選丙○○接任主任委員，並於
    95年2 月13日具狀向本院聲明承受訴訟，經上訴人於本院審
    理時肯認其事在案，堪信為真，是其聲明承受訴訟，於法相
    符，合先敘明。
二、次按對於小額程序之第一審裁判之上訴或抗告，非以其違背
    法令為理由，不得為之，民事訴訟法第436 條之24第2 項定
    有明文。而所謂違背法令，依同法第436 條之32第2 項準用
    同法第468 條、第469 條第1 款至第5 款規定，係指判決不
    適用法規或適用不當者，以及(一)判決法院之組織不合法，(二)
    依法律或裁判應迴避之法官參與裁判者，(三)法院於權限之有
    無辨別不當或違背專屬管轄之規定者，(四)當事人於訴訟未經
    合法代理者，(五)違背言詞辯論公開之規定者而言。次依民事
    訴訟法第436 條之25規定，小額程序之「上訴狀內應記載上
    訴理由，表明下列二款事項：一、原判決所違背之法令及其
    具體內容；二、依訴訟資料可認為原判決有違背法令之具體
    事實」，即上訴人於上訴狀或理由書內應有具體之指摘，並
    揭示該法規之條項或內容，若係成文法以外之法則，應揭示
    該法則之旨趣，倘為司法院之解釋或最高法院之判例，則應
    揭示該判解之字號或其內容，如上訴狀或理由書未依此項方
    法表明者，即難認為已對原判決違背法令有具體之指摘，其
    上訴自難認為合法。而依同法第436 條之32第2 項準用同法
    第471 條第1 項規定，如上訴狀內未表明上訴理由，上訴人
    復未於提起上訴後20日內提出理由書者，毋庸命其補正，由
    原第二審法院以裁定駁回之。
二、本件上訴人係對於小額訴訟之第一審判決提起上訴，上訴理
    由略以：兩造間給付管理費事件，經原審以94年度桃小字第
    470 號判決（下稱原判決）上訴人應給付被上訴人新台幣（
    下同）6 萬4 千元在案，上訴人對於原判決不服，乃於法定
    期間內提起上訴。上訴人於原審漏未陳明願供擔保請准宣告
    得免為假執行等語，然因兩造間尚有爭執，為免不當執行，
    而損及上訴人之財產權，且原判決後，被上訴人已就原判決
    聲請假執行之強制執行（案號：本院94年度執字第31257 號
    ），爰聲請就供擔保免假執行部分先為辯論判決等語。
三、惟查，上訴人聲請就供擔保免假執行部分先為辯論裁判一節
    ，業經本院於95年2 月16日以94年度小上字第76號判決，准
    其於供相當之擔保後得免假執行在案。再就本案部分，上訴
    人提起上訴並未表明上訴理由，復未於提起上訴後20日內提
    出理由書，迄本院合議庭裁判時，並未補提原判決如何違背
    法令及其具體內容，亦未指明有何訴訟資料可資認為原判決
    有違背法令之具體事實，依民事訴訟法第436 條之32第2 項
    準用同法第471 條第1 項，本院自勿庸命其補正，其上訴為
    不合法，爰依上揭規定，逕以裁定駁回其上訴，並依同法第
    436 條之32第1 項準用第436 條之19第1 項規定，確定本審
    訴訟費用金額如主文第2 項所示。
四、依民事訴訟法第436 條之32第1 項、第2 項、第471 條第1
    項、第436 條之19第1 項、第444 條第1 項前段、第95條、
    第78條，裁定如主文。
中    華    民    國    95    年    3     月    7     日
                  民事第二庭審判長法  官  劉克聖
                                  法  官  張震武
                                  法  官  李昆南
以上正本係照原本作成
本件不得抗告。
中    華    民    國    95    年    3     月    7     日
                                  書記官  林吟玲


司法院資訊處製作；財團法人民間司法改革基金會備份。
